臺灣臺中地方法院民事判決　九十年度婚字第一二三九號
　　原　　　告　乙○○
　　被　　　告　黃甲○○
　　　　　　　　　　　　　　送.
右當事人間請求履行同居事件，本院判決如左：
    主　　文
被告應與原告同居。
訴訟費用由被告負擔。
    事　　實
甲、原告方面：
  一、聲明：如主文所示。
  二、陳述：
    （一）兩造於民國八十一年十一月十四日結婚，婚後夫妻感情原本融洽，不料被
          告自八十九年十月二十日起忽反常態，常常深液未歸，原告初以和為貴，
          百般忍受，乃被告得寸進尺，更在外居住，不理家務，拒與原告履行同居
          生活，經原告四處尋訪，仍無下落，被告顯然違背同居義務，爰依民法第
          一千零零一條前段規定請求被告應與原告同居。
    （二）被告因有男性朋友，電話費每月高達新台幣（下同）一萬多元，原告氣憤
          之餘，乃罵被告「討客兄（即外遇之意）」，惟僅此一次而已，事後原告
          亦已知錯。
    （三）又於八十九年十一月間兩造先在工作場所吵架，被告跑至其姊夫賴典勇住
          處，原告乃尾隨而入，因兩造所生之子拿水果刀把玩，原告為避免其受到
          傷害，乃將水果刀取走，至於當時有無對被告說什麼，原告已忘記。
    （四）再者，八十九年十二月原告打電話給被告母親，僅提及孩子年紀小，希望
          被告能返家居住，並無騷擾被告母親。
    （五）原告打電話給被告同事即訴外人陳素珍，僅係詢問被告之去處，並無騷擾
          。
  三、證據：提出戶籍謄本一份。
乙、被告方面：
  一、聲明：駁回原告之訴。
  二、陳述：
  （一）被告雖從八十九年十月中旬離家未與原告同居，惟因與原告同居期間，原告
        罵被告「討客兄」，致被告不敢與原告同居，而八十九年八月份家中之電話
        費只有八千多元，並非一萬多元，且係被告打給同事發牢騷而已。
  （二）八十九年十一月間兩造在台中市○○路○段四三二號被告姊夫家中爭吵時，
        因兩造所生之子在旁邊拿水果刀把玩，被告即喝令其不准玩，並將水果刀置
        放在桌上，原告突拿水果刀抵著被告，並恐嚇說，寧可讓被告死，也不願離
        婚等語，被告即用手肘推開刀子，致手受傷。
  （三）每次原告酗酒後，被告與之討論事情，原告即用言語罵被告，次數很頻繁。
  （四）原告常打電話騷擾被告母親或同事即訴外人陳素珍。
  三、證據：聲請訊問證人賴典勇。
    理　　由
一、原告主張兩造於八十一年十一月十四日結婚，婚後被告於八十九年十月間迄今，
    竟離家出走，拒與原告履行同居生活，違背同居義務，爰依民法第一千零零一條
    前段之規定，求為命被告應與原告同居之判決。被告則以因原告罵被告「討客兄
    」，致被告無法與之同居，且兩造爭吵時，原告竟持水果刀恐嚇被告，並致被告
    手受傷。又原告酗酒後常用言語罵被告，並打電話騷擾被告母親或同事等語，資
    為抗辯。
二、查兩造為夫妻，婚姻關係現仍存續中，而被告自八十九年十月間即離開兩造共同
    居住之台中市○○區○○路二段上石南八巷四一號五樓處所，迄未與原告同居等
    事實，業據原告提出戶籍謄本一份為證，並經證人即被告之姐夫賴典勇到庭證述
    屬實，且為兩造所不爭執，原告此部分主張自堪信為真實。
三、按夫妻互負同居之義務，但有不能同居之正當理由者，不在此限，民法第一千零
    一條定有明文。故夫妻互負同居之義務，在婚姻關係存續中，苟非有正當理由，
    即不得由一造拒絕同居，本件被告雖以前揭情詞為由，拒絕與原告共同生活，是
    本件所應審究者，厥為被告是否有不能同居之正當理由？經查，
  （一）被告辯稱原告曾罵被告「討客兄（即外遇之意）」，致被告無法與原告同居
        等語，原告對其曾罵被告「討客兄」一節固不爭執，惟主張係因被告使用電
        話費用每月高達一萬多元，原告一時氣話，且僅此一次而已，事後原告已知
        錯等語，而被告對於其八十九年八月使用之電話費為八千多元之事實，亦不
        爭執，衡諸社會一般觀念及普通家庭使用電話之費用，被告一人一個月使用
        八千元之電話費，顯屬過高，則原告之懷疑被告有結交異性朋友尚非全憑虛
        構。況婚姻係以夫妻雙方永久共同生活為目的之結合，被告單以原告懷疑其
        結交異性朋友，一時氣憤，口出惡言，即長期避居娘家，拒不履行同居義務
        尚難謂有正當理由。
  （二）被告復抗辯：八十九年十一月間兩造爭吵時，原告竟拿水果刀抵著被告，並
        恐嚇說，寧可讓被告死，也不願離婚等語，被告即用手肘推開刀子，致手受
        傷等語，並有證人賴典勇到庭證述，惟被告並無提出任何診斷證明書，且證
        人賴典勇亦證稱：我有看到她（被告）手有被刀割過的傷痕有流血，胸部沒
        有流血，我下樓後沒有看到原告，水果刀在客廳桌上，但我沒有看到血跡，
        後來沒有去就醫。」足見被告當時之傷勢尚屬輕微致未就醫，則由被告之傷
        勢及該傷害係因被告自己用手肘推開刀子所致，顯見原告當時並無傷害被告
        之意，而夫妻共營婚姻生活，偶有勃谿，在所難免，因一時忿激而有過當之
        言行，尚不得以此逕認被告有何正當由可拒絕履行同居義務。
  （三）被告另抗辯，原告常言語罵被告，及打電話騷擾被告母親或同事云云，已為
        原告所否認，而被告復未能舉證以實其說，被告此部分之抗辯尚難遽採。
四、復按夫妻本應以誠摯相愛為基礎，相互尊重與諒解，且應互相協力保持其共同生
    活之圓滿及幸福，而婚姻生活幸福圓滿，尤須兩造同居一處為前提。綜上所述，
    原告主張被告有同居之義務，應可採信，被告抗辯其有拒絕履行同居之正當理由
    ，不足為採。從而，原依民法第一千零零一條前段規定請求被告履行同居之義務
    ，即屬有據，應予准許。
五、本件事證已臻明確，兩造其餘攻擊防禦方法及舉證，與本件判決結果並無影響，
    爰不一一論述，附此敘明。
六、據上論結：本件原告之訴為有理由，依民事訴訟法第七十八條，判決如主文。
中　　　華　　　民　　　國　　九十一　　年　　　五　　　月　　二十九　日
                              臺灣臺中地方法院家事法庭
~B法　　　官　楊國精
右為正本係照原本作成
如對本判決上訴，須於判決送達後二十日內，向本院提出上訴狀，同時表明上訴理由
。
中　　　華　　　民　　　國　　九十一　　年　　　五　　　月　　二十九　日
~B法院書記官
